

# Талатушин Сергей

Frontend разработчик (TypeScript, React, Next) Нижний Новгород, Россия

Занятость: полная График работы: удаленная

#### Личная информация:

дата рождения 31.07.1978 (45 лет) образование: высшее (специалитет)

#### Технические навыки:

Frontend:

Next.js

React

Ts TypeScript

Js JavaScript

**3** CSS

**THIML** 

State menagers:

Redux

Zustand

Backend:

Node.js

Nest.js

Prisma ORM

Дополнительно:

**REST Api** 

GraphQL

Docker

Git

#### Связаться со мной:

<u>+7 920 020 46 13</u>

@Sergtl

Whatsapp

#### Links:

Github.com

in LinkedIn

Портфолио

## Общие сведения

Опыт разработки с июля 2022 года.

Научился разрабатывать приложения с нуля.

Нравиться TypeScript, React, Next, TailwindCSS использовать серверные компоненты, а также React-Hook-Forms, Next-Auth и другие.

Знаю как работает backend (Nest.js), использую Docker, Git. Это резюме сделал в Figma.

Имею большой опыт работы с людьми, положительный опыт решения конфликтных ситуаций, как с коллегами, так и с руководителями.

Не боюсь брать на себя ответственность и принимать решения в соответствии со своей компетенцией.

## Опыт работы

### Фриланс

Full Stack разработчик | с июля 2022 года

Последний проект это fioriopt.ru - закрытый сайт для оптовой продажи цветов. Приложение fullstack на NextJS, Typescript, Zustand, css - Tailwind, UI - shadcn.ui, БД - Postgres, ORM - Prisma. Для управления написал CMS и CRM под нужды заказчика. CI CD реализовал через githab.

Примеры приложений (в моем githab):

• Крипто-кошелек (next-wallet):TypeScript, Next.js, MUI из state managers использовал Redux. подключается к Chrome extension Metamask, через приложение можно переключаться между аккаунтами, отображается адрес кошелька, баланс кошелька в ETH сети и в BNB сети, реализовал перевод между аккаунтами в Sepolia и BNB Smart Chain Testnet. К другим сетям ограничил доступ. Сделал переключение с приложения между этими двумя сетями.

подробнее...

- <u>Интернет магазин (shop-next.js-strapi)</u>: TypeScript, TailwindCSS, React, Next.js, GraphQL из state managers использовал Redux, для backend использовал CMS Strapi Менеджер может добавлять категории. продукты. информационные страницы, редактировать SEO, отзывы и т.д. подробнее...
- Пример backennd с реализацией аутентификации на Nest.js. TypeScript, Prisma(ORM), Docker. Аутентификация с login. а также Google и Яндекс

подробнее...

# ООО «Газпром ТРАНСГАЗ НИЖНИЙ НОВГОРОД»

Старший кладовщик | октябрь 2020 - декабрь 2021 года Занимался хранением и выдачей имущества

#### 53 Арсенал ВС РФ

Начальник отдела | июль 2000 - август 2020 года Занимался организацией хранения ВТХ имущества. Получил большой опыт работы с людьми.

## Образование

 ПАИИ | 1995-2000 год | высшее (специалитет) инженер по « Газодинамические импульсные устройства» Закончил с отличием - средний бал 4,75 из возможных 5.